臺灣彰化地方法院刑事判決　　　　　　　96年度訴字第2026號
公　訴　人　臺灣彰化地方法院檢察署檢察官
被　　　告　甲○○
　　　　　　　　　　（另案羈押於臺灣彰化看守所）
上列被告因違反毒品危害防制條例案件，經檢察官分別提起公訴
（96年度毒偵字第4240號及96年度毒偵字第4743、4870、4931號
），本院合併依簡式審判程序判決如下：
    主    文
甲○○施用第一級毒品，累犯，處有期徒刑壹年；又施用第一級
毒品，累犯，處有期徒刑壹年；又施用第一級毒品，累犯，處有
期徒刑拾月，扣案之第一級毒品海洛因肆包（合計淨重壹點
公克）沒收銷燬之，上開第一級毒品包裝袋肆只（總重壹點壹陸
公克）、注射針筒壹支均沒收；又施用第一級毒品，累犯，處有
期徒刑玖月，扣案之第一級毒品海洛因壹包（淨重零點壹公克）
沒收銷燬之，上開第一級毒品包裝袋壹只（重零點壹公克）、
塑膠鏟管壹支均沒收。應執行有期徒刑貳年拾壹月，扣案之第一
級毒品海洛因伍包（合計淨重壹點肆公克）沒收銷燬之，上開
第一級毒品包裝袋伍只（總重壹點肆柒公克）、注射針筒壹支、
塑膠鏟管壹支均沒收。
    犯罪事實
一、甲○○前因偽造貨幣案件，經臺灣桃園地方法院以78年度訴
    字第547 號判決判處有期徒刑4 年6 月，上訴後，經臺灣高
    等法院以79年度上訴字第548 號判決駁回上訴，再上訴後，
    再經最高法院以79年度臺上字第2697號判決駁回上訴確定，
    入監執行後，於民國81年9 月18日縮短刑期假釋出監付保護
    管束；假釋期間再因違反肅清煙毒條例及麻醉藥品管理條例
    案件，經臺灣桃園地方法院以82年度訴字第1592號判決分別
    判處有期徒刑3 年3 月、5 月，應執行有期徒刑3 年6 月確
    定，並與上開假釋經撤銷後之殘刑有期徒刑1 年9 月24日接
    續執行，於85年4 月6 日縮短刑期假釋出監付保護管束；假
    釋期間再因違反及麻醉藥品管理條例及肅清煙毒條例案件，
    分別經臺灣桃園地方法院、本院以85年度易字第5023號、86
    年度訴字第298 號判決判處有期徒刑9 月、2 年8 月確定，
    嗣並經定應執行刑有期徒刑3 年3 月確定，並與上開假釋經
    撤銷後之殘刑有期徒刑2 年7 月21日接續執行，於89年9 月
    5 日縮短刑期假釋出監付保護管束，嗣再經撤銷假釋，入監
    繼續執行殘刑有期徒刑2 年9 月19日，已於95年4 月30日縮
    刑期滿執行完畢；又因施用毒品案件，經本院以91年度毒聲
    字第223 號裁定送觀察、勒戒後，認有繼續施用毒品之傾向
    ，再經本院以91年度毒聲字第2520號裁定令入戒治處所施以
    強制戒治，已於92年10月10日執行完畢，並於翌日釋放，由
    臺灣彰化地方法院檢察署檢察官以92年度戒毒偵字第581 、
    582 號為不起訴處分確定；再因施用第一級毒品案件，經臺
    灣高等法院臺中分院以96年度上訴字第2294號判決判處減為
    有期徒刑4 月（尚未確定）。詎其仍不知悔改，於前開強制
    戒治執行完畢釋放後5 年內，(一)復分別基於施用第一級毒品
    海洛因及第二級毒品甲基安非他命之犯意，先後(1)於96年8
    月8 日或9 日某時，在某道路旁、(2)於96年8 月17日下午1
    時許，在彰化縣竹塘鄉○○路之「醒靈宮廟」旁，均以同時
    將海洛因及甲基安非他命一起摻入香煙中點火使產生煙霧吸
    用之方式，分別同時施用第一級毒品海洛因及第二級毒品甲
    基安非他命各1 次。(二)另分別基於施用第一級毒品海洛因之
    個別犯意，先後(1)於96年9 月17日上午9 時許，在彰化縣竹
    塘鄉○○○路旁，以將海洛因加水混合後以注射針筒注射體
    內之方式、(2)於96年9 月27日上午7 時許，在彰化縣二林鎮
    東興里二林溪旁，以將第一級毒品海洛因摻入香煙中點火使
    產生煙霧吸用之方式，分別施用第一級毒品海洛因各1 次。
    嗣先後於下列時間、地點為警查獲：於96年8 月10日中午
    12時20分許，在其位於彰化縣竹塘鄉○○村○○路70號之住
    所為警持搜索票搜索時，發現其手臂有注射針孔痕跡，而於
    徵得其同意後採集尿液送驗之結果呈安非他命、甲基安非他
    命、可待因及嗎啡陽性反應而查獲；於96年8 月18日，在
    其上開住所為警持搜索票搜索時，發現其手臂有注射針孔痕
    跡，而於徵得其同意後採集尿液送驗之結果呈安非他命、甲
    基安非他命、可待因及嗎啡陽性反應而查獲；於96年9 月
    17日上午11時15分許，在彰化縣竹塘鄉○○村○○路○ 段安
    平巷旁，為警持搜索票搜索扣得其所有之第一級毒品海洛因
    4 包（合計淨重1.33公克，空包裝總重1.16公克）及其所有
    ，供其施用第一級毒品海洛因犯罪所用之注射針筒1 支而查
    獲；於96年9 月27日上午11時許，在彰化縣二林鎮東興里
    福建巷產業道路旁為警盤查，乃於未被有偵查犯罪職權之機
    關或公務員發覺上開施用毒品犯行前，即主動向盤查員警供
    承上開犯罪事實(二)(2)所示施用第一級毒品犯行，並從上衣口
    袋取出其所有之第一級毒品海洛因1 包（淨重0.10公克，空
    包裝重0.31公克）及其所有，供其施用第一級毒品海洛因犯
    罪所用之塑膠鏟管1 支予警員，自首而接受裁判，並同意由
    員警於同日採集其尿液送驗，檢驗結果確呈嗎啡陽性反應。
二、案經彰化縣警察局移送及彰化縣警察局北斗分局、芳苑分局
    分別報告臺灣彰化地方法院檢察署檢察官偵查起訴。
    理    由
一、被告甲○○於準備程序中，先就前揭犯罪事實為有罪之陳述
    ，且所犯係死刑、無期徒刑、最輕本刑為3 年以上有期徒刑
    以外之罪，經本院合議庭依刑事訴訟法第273 條之1 第1 項
    之規定，裁定由法官一人獨任進行簡式審判程序，合先敘明
    。
二、上揭事實，業據被告於本院審理中坦承不諱，且被告於96年
    8 月10日、96年8 月18日獲案後，經採其尿液送驗之結果均
    確呈甲基安非他命及嗎啡陽性反應（按一般施用海洛因者會
    在其體內代謝為嗎啡成分殘留，並經由尿液排出），另於96
    年9 月17日、96年9 月27日獲案後經採其尿液送驗結果，均
    確呈嗎啡陽性反應，有勘查採證同意書、尿液採集驗同意書
    、彰化縣警察局委託檢驗尿液代號與真實姓名對照認證單各
    1 紙、彰化縣警察局芳苑分局委託檢驗尿液代號與真實姓名
    對照認證表2 紙、彰化縣警察局北斗分局委託檢驗所尿液與
    真實姓名對照單、詮昕科技股份有限公司00000000、000000
    00、00000000、00000000號濫用藥物尿液檢驗報告各1 紙附
    卷可稽，並有注射針筒1 支及塑膠鏟管1 支扣案可佐；又分
    別於96年9 月17日、96年9 月27日扣案之白色粉末4包 、1
    包，經送法務部調查局鑑驗，均含第一級毒品海洛因成分（
    分別為合計淨重1.33公克、淨重0.10公克）無訛，此有法務
    部調查局96年10月14日調科壹字第09623072240 號、96年10
    月12日調科壹字第09623071770 號鑑定書各1 份可憑，足徵
    被告自白與事實相符，堪予採信。而被告前因施用毒品案件
    ，經本院以91年度毒聲字第223 號裁定送觀察、勒戒後，認
    有繼續施用毒品之傾向，再經本院以91年度毒聲字第2520號
    裁定令入戒治處所施以強制戒治，已於92年10月10日執行完
    畢，並於翌日釋放，有臺灣高等法院被告前案紀錄表1 份在
    卷可參，被告於前揭強制戒治執行完畢釋放後5 年內，再犯
    施用毒品犯行，亦堪認定。本案事證已臻明確，被告施用第
    一級毒品海洛因、第二級毒品甲基安非他命犯行堪予認定，
    應依法論科。
三、核被告所為，係犯毒品危害防制條例第10條第1 項、第2 項
    之施用第一、二級毒品罪。其為供己施用而於施用前後持有
    海洛因及施用前持有甲基安非他命之低度行為，各為其施用
    之高度行為所吸收，均不另論罪。被告於96年8 月8 日或9
    日、96年8 月17日分別以一個施用行為，同時施用第一級毒
    品海洛因及第二級毒品甲基安非他命，均係一行為同時觸犯
    二罪名，為想像競合犯，均應分別依刑法第55條之規定，從
    一重之施用第一級毒品海洛因罪處斷，公訴人認被告所犯上
    開四罪間，犯意各別，行為互殊，應予分論併罰，容有誤會
    ，附此敘明。其所另犯其餘二次施用第一級毒品罪及上開二
    次從一重處斷之施用第一級毒品罪四罪間，犯意各別，應予
    分論併罰。又查被告曾因偽造貨幣案件，經臺灣桃園地方法
    院以78年度訴字第547 號判決判處有期徒刑4 年6 月，上訴
    後，經臺灣高等法院以79年度上訴字第548 號判決駁回上訴
    ，再上訴後，再經最高法院以79年度臺上字第2697號判決駁
    回上訴確定，入監執行後，於81年9 月18日縮短刑期假釋出
    監付保護管束；假釋期間再因違反肅清煙毒條例及麻醉藥品
    管理條例案件，經臺灣桃園地方法院以82年度訴字第1592號
    判決分別判處有期徒刑3 年3 月、5 月，應執行有期徒刑3
    年6 月確定，並與上開假釋經撤銷後之殘刑有期徒刑1 年9
    月24日接續執行，於85年4 月6 日縮短刑期假釋出監付保護
    管束；假釋期間再因違反及麻醉藥品管理條例及肅清煙毒條
    例案件，分別經臺灣桃園地方法院、本院以85年度易字第50
    23號、86年度訴字第298 號判決判處有期徒刑9 月、2 年8
    月確定，嗣經定應執行刑有期徒刑3 年3 月確定，並與上開
    假釋經撤銷後之殘刑有期徒刑2 年7 月21日接續執行，於89
    年9 月5 日縮短刑期假釋出監付保護管束，嗣再經撤銷假釋
    ，入監繼續執行殘刑有期徒刑2 年9 月19日，已於95年4 月
    30日縮刑期滿執行完畢，有臺灣高等法院被告前案紀錄表1
    份附卷可憑，其受此有期徒刑執行完畢後，5 年以內故意再
    犯有期徒刑以上之罪，為累犯，均應依法加重其刑。末查被
    告就上開犯罪事實(二)(2)所示之施用第一級毒品犯行，於犯罪
    後未被有偵查犯罪職權之機關或公務員發覺前，即主動向詢
    問員警供承施用毒品犯行，自首而接受裁判，業據被告供陳
    明確（參警詢筆錄、本院96年12月19日審判筆錄第6 頁），
    且有彰化縣警察局芳苑分局刑事案件報告書在卷可佐，爰依
    刑法第62條前段規定減輕其刑，並先加後減之。爰審酌被告
    前有違反肅清煙毒條例及麻醉藥品管理條例案件之前科，且
    屢經假釋又屢次再犯施用毒品犯行，素行不佳，有上開前案
    紀錄表可按，本次竟又復行施用毒品，且雖屢次為警查獲，
    仍屢次再犯，不但浪費有限之治安維護資源，亦足見其自制
    能力尚有未足，有接受相當期間監禁教化之必要，以促其及
    早矯正吸毒惡行；惟念及被告犯罪之動機、目的，其犯罪手
    段僅係戕害自己之身心、施用毒品時間、次數及犯罪後坦承
    犯行之態度等一切情狀，分別量處如主文所示之刑，並定其
    應執行之刑，以示懲儆。
四、另分別於96年9 月17日、96年9 月27日扣案被告所有之海洛
    因4 包、1 包（分別為合計淨重1. 33 公克、淨重0.10公克
    ），核均屬毒品危害防制條例第2 條第2 項第1 款之第一級
    毒品，依從刑從屬於主刑之原則，應依同條例第18條第1 項
    前段之規定，分別於上開犯罪事實(二)(1)、(二)(2)所示犯行之罪
    項下諭知沒收銷燬之；又扣案之供前開第一級毒品包裝用之
    外包裝袋4 只、1 只，依上揭法務部調查局之鑑定報告分別
    記載有（空包裝總重1.16公克、空包裝重0.31公克），顯均
    係可與上開毒品分離之物，而其主要作用在於包裹毒品，防
    其裸露、潮濕，便於被告攜帶施用第一級毒品；另分別於96
    年9 月17 日 、96年9 月27日扣案之注射針筒1 支、塑膠鏟
    管1 支，亦均係供被告各該次施用第一級毒品犯罪所用之物
    ，均屬被告所有，業據被告供承在卷，爰分別依刑法第38條
    第1 項第2 款之規定於各該之罪項下宣告沒收之。
據上論斷，應依刑事訴訟法第273 條之1 第1 項、第299 條第1
項前段，毒品危害防制條例第10條第1 項、第2 項、第18條第1
項前段，刑法第11條、第47條第1 項、第62條前段、第55條、第
51條第5 款、第38條第1 項第2 款，判決如主文。
本案經檢察官吳曉婷到庭執行職務。
中　　華　　民　　國　　96　　年　　12  　月　　21  　日
　　　　　　　　　刑事第四庭  法　官　吳永梁
以上正本證明與原本無異。
如不服本判決，應於判決送達後10日內，向本院提出上訴書狀，
上訴書狀應「敘述具體上訴理由」，並按他造當事人之人數附繕
本。「切勿逕送上級法院」。
中　　華　　民　　國　　96　　年　　12  　月　　25  　日
                              書記官  陳美敏
附錄論罪科刑法條全文：
毒品危害防制條例第10條
施用第一級毒品者，處6 月以上5 年以下有期徒刑。
施用第二級毒品者，處3 年以下有期徒刑。
